【裁判字號】    98,上易,2549
【裁判日期】    981223
【裁判案由】    竊盜
【裁判全文】
臺灣高等法院刑事判決                98年度上易字第2549號
上  訴  人  臺灣士林地方法院檢察署檢察官
被      告  甲○○
                    （現另案在臺灣泰源技能訓練所執行中）
上列上訴人因被告竊盜案件，不服臺灣士林地方法院98年度易字
第230 號，中華民國98年8 月10日第一審判決（起訴案號：臺灣
士林地方法院檢察署98年度偵字第4234號），提起上訴，本院判
決如下：
    主  文
原判決關於甲○○被訴附表編號(一)至(六)所示竊盜罪嫌部分撤銷。
甲○○所犯附表編號(一)至(六)所示之罪，所處之刑均如附表編號(一)
至(六)主文欄所示。應執行有期徒刑肆年。
    事  實
一、甲○○前於民國94年間犯毒品、竊盜、詐欺案件，經臺灣板
    橋地方法院以94年度訴字第2555號判處有期徒刑1 年2 月、
    7 月，及經臺灣板橋地方法院以95年度簡字第1297號判處有
    期徒刑5 月，暨經臺灣士林地方法院以96年度士簡字第28號
    判處有期徒刑5 月確定，嗣上開案件所處之刑，經臺灣士林
    地方法院96年度聲減字第1476號裁定各減刑為有期徒刑7 月
    、3 月又15日、2 月又15日、2 月又15日，應執行有期徒刑
    1 年2 月確定，甫於96年8 月21日縮刑期滿執行完畢。詎甲
    ○○仍不知悔改，基於意圖為自己不法之所有之竊盜犯意，
    自97年7 月13日起至97年12月23日止，於附表編號(一)至(七)所
    示時地，持客觀上可作為兇器使用之一字型螺絲起子1 支，
    敲破如附表編號(一)至(七)所示之被害人自小客車之車窗（毀損
    部分未據告訴），進入自小客車內，竊取如附表編號(一)至(七)
    所示之財物，得手後持往臺北市○○街附近店家變賣花用，
    嗣經警採集附表編號(七)所示遭竊之自小客車上之指紋比對與
    檔存甲○○之指紋相符，始循線查悉上情（甲○○所犯附表
    編號(七)所示之竊盜犯行部分，業經原審判決有罪確定，此部
    分自不在本院審究範圍）。
二、案經臺北市政府警察局大同分局報告臺灣士林地方法院檢察
    署檢察官偵查起訴。
    理  由
壹、證據能力：
    本案以下所引用之卷證資料（包含人證與文書證據、物證等
    ），並無證據證明係公務員違背法定程序所取得，又被告以
    外之人於審判外之陳述，經核並無非出於自由意願而為陳述
    或遭違法取證及顯有不可信之情況，再卷內之文書證據，亦
    無刑事訴訟法第159 條之4 之顯有不可信之情況與不得作為
    證據之情形，且公訴人、被告迄本院言詞辯論終結前均未聲
    明異議，被告並明確表示對於本案全部證據方法之證據能力
    均無意見等語（見本院98年12月3 日準備程序筆錄），依刑
    事訴訟法第159 條至159 條之5 之規定，均有證據能力，合
    先敘明。
貳、實體方面：
一、訊據被告甲○○矢口否認曾為附表編號(一)至(六)所示之竊盜犯
    行，辯稱略以：伊只有做前述附表編號(七)所示案件，伊於警
    詢中承認有做附表編號(一)至(六)所示案件，是因為警察誤導伊
    ，伊以為全部案件都有指紋比對；偵查中伊則因為檢察官只
    有就時間、地點訊問伊，伊沒有看到相片，所以就憑記憶回
    答，但最後伊有說如果有採到指紋才是伊做的；原審審查庭
    準備程序中伊承認有做附表編號(一)、(二)、(六)、(七)所示案件，
    是因為伊想趕快開完庭，趕快回去泰源技訓所，實際上如附
    表編號(一)至(六)所示之案件都不是伊做的云云。
二、惟查：
  (一)被告如何持一字型螺絲起子，敲破如附表編號(一)至(七)所示之
    被害人自小客車車窗後，竊得車內衛星導航PDA 等情，業經
    被告在警詢中供述明確（見偵查卷第4 至7 頁）。而警方確
    係逐件告知被告車內衛星導航PDA 被竊之時間、地點、車號
    及車窗何處遭破壞後，被告在意識清楚的情況下承認該等犯
    行等情，亦有前開警詢筆錄在卷可憑。被告在審理中對於該
    等警詢之自白係辯稱：伊係因警察在尚未全程錄音前先拿出
    一疊案卷，向伊表示都有採到伊之指紋，所以伊於警詢中才
    承認云云。然查，原審審理中經傳訊臺北市政府警察局大同
    分局員警顏世炤、陳勝義，就被告警詢筆錄之製作過程具結
    證稱：因轄區內有發生幾件敲破玻璃、專偷車內衛星導航系
    統類似手法之竊案，其中1 件有採到被告之指紋，所以伊等
    就到臺北監獄借訊被告，當時有帶幾件案卷去現在忘記了，
    伊等並未提示現場勘查報告及相片給被告看，只有口頭告知
    被告竊案發生之時間、地點，讓被告回想，伊等沒有告訴被
    告都有採到指紋，如果都有採到指紋，就不用去借訊被告了
    ；被告除了有採到指紋的那件，另外還有承認6 件，還有幾
    件沒有承認，之後伊等才針對被告承認的部分作筆錄等語綦
    詳（見原審98年7 月15日審理筆錄），足徵並無證據顯示被
    告之警詢筆錄係因警方以詐欺等不正方法所取得，該警詢筆
    錄被告自白之任意性應無疑問，合先敘明。
  (二)被告在警詢中自白為如附表編號(一)至(七)所示之竊盜犯行（見
    偵查卷第4 至7 頁之被告98年3 月2 日警詢筆錄），惟旋於
    偵查中改稱：附表編號(二)、(五)不是伊做的，如果車內採到伊
    指紋就是伊做的云云（見偵查卷第108 至109 頁之被告98年
    3 月25日偵訊筆錄），於原審審查庭準備程序中再改稱：伊
    承認有做附表編號(一)、(二)、(六)、(七)的案件，其他的都不是伊
    做的云云（見原審98年5 月7 日準備程序筆錄），足徵被告
    確有為附表編號(一)至(六)所示之竊盜犯行，否則其焉需在警詢
    中自白曾為前開附表編號(一)至(六)所示之竊盜犯行？其又焉需
    在偵查中承認附表編號(一)、(三)、(四)、(七)之竊盜犯行是其所為
    ？並焉需在原審審查庭準備程序中再自承其有做附表編號(一)
    、(二)、(六)、(七)的案件？苟其只曾為附表編號(七)之竊盜犯行，
    其在警詢、偵審中只需承認曾為附表編號(七)之竊盜犯行即為
    已足，何需就其餘全部犯行均承認或承認大部分之理？
  (三)況如附表所示汽車車窗被破壞，衛星導航PDA 被竊取之7 件
    刑案，均是針對同款車型行竊單一汽車零件，顯係有特定銷
    贓管道之竊盜慣犯所為，且被告在警詢中就警方提供之轄內
    相同手法案件資料中特定其中7 件案件即如附表所示之案件
    係其所犯，核與證人即承辦警員顏世炤所證相符，被告甚且
    在警詢中就警方問及上揭竊案時間地點為何其還可記得之問
    題時，答稱：「我自幼在大同區長大，經警方提示失竊紀錄
    ，我看就知道是不是我做的」等語（見偵查卷第7 頁），足
    徵被告並非隨便自白其所為之竊盜案件，而係就警方逐筆所
    問及的竊盜時間地點等特徵時，因其係自幼在該區長大，故
    很清楚警方所問之竊案發生之地點，而能清楚回憶附表編號
    (一)至(七)之竊盜犯行，均是其所為。參以，如附表編號(一)至(七)
    所示之竊盜財物之犯罪手法均是該等汽車車窗被破壞，而其
    內之衛星導航PDA 被竊取等情，亦有卷附上開汽車財物失竊
    後，警方獲報至現場勘查所拍照之照片，以及所製作的刑案
    現場勘查報告與現場勘查紀錄可稽，上情亦經證人即附表所
    示之被害人證述明確，益徵此等衛星導航PDA 被竊取之模式
    相同，地點、時間非常接近，又被告自幼即在上開自小客車
    被竊時所停放位置之附近長大，已如前述，況警方在附表編
    號(七)被害人何秉倫所有之車號4265-PD 號自用小客車上所採
    集之指紋，與被告之指紋相符等情，有臺北市政府警察局大
    同分局刑案現場勘查報告（含現場勘查紀錄及採證相片）1
    件、內政部警政署刑事警察局98年2 月20日鑑驗書等件（以
    上見偵查卷第12至15、16至28頁）在卷可考，則被告上開在
    警詢中所為附表編號(一)至(七)所示之竊盜案件均係其所為等情
    之自白，信而有徵，堪以採信。
  (四)雖被告嗣後辯稱係受警方誤導、偵訊中或原審98年5 月7 日
    準備程序時坦承部分犯行是因想儘快返回技訓所云云。惟被
    告在警詢中之自白並無何被誤導或非出於被告任意性等情，
    業經本院論述如前。又被告於原審98年5 月22日準備程序時
    稱警詢時警方提供22件竊案資料，要他承認一半，但警詢筆
    錄中僅有被告坦承7 件犯行之記錄，並無提及其他竊案，若
    被告所辯為真，何以警方不是移送被告11件竊盜犯行而係7
    件？又被告於偵查中坦承附表編號(一)、(三)、(六)、(七)之犯行，
    原審98年5 月7 日準備程序時則坦承附表編號(一)、(二)、(六)、
    (七)之犯行，倘被告確實因想儘快返回技訓所而坦承犯行，衡
    情應會全盤坦承如警詢所述，豈會除起訴書附表編號(七)有採
    得其指紋之案件外，二次應訊各僅再選擇另外之其中3 件為
    之？況且被告辯稱同時期經臺灣臺北地方法院檢察署提起公
    訴之竊盜案件中，在審理時亦僅坦承有採得指紋之案件，然
    據臺灣臺北地方法院98年度易字第340 號判決所載，被告就
    起訴之11件竊盜案件中，被告均坦承犯行，然僅其中一件有
    採得被告之指紋，此有上開臺灣臺北地方法院98年度易字第
    340 號刑事判決書在卷足憑（見原審卷第87至95頁），與其
    所辯情形亦不相符，足見被告於偵查及原審所述，係畏罪卸
    責之詞，不足採信。被告固可能如原審所認因作案過多而未
    能清楚記憶各次竊盜犯行，但以被告自82年間起即迭因毒品
    、竊盜等案件進出警局、檢察署及法院，前科累累，此有臺
    灣高等法院被告前案紀錄表在卷可按，足徵被告對於警詢及
    偵審程序甚為熟稔，豈可能隨意虛捏坦承自己犯行，益徵被
    告於警詢所為自白確屬可採，本案事證明確，被告上開所辯
    各節，悉屬畏罪飾卸之詞，均無可採，其除了曾為附表編號
    (七)所示之竊盜犯行外，亦曾為附表編號(一)至(六)所示之竊盜犯
    行，亦堪認定。
  (五)被告所犯附表編號(七)所示之竊盜犯行部分，業經原審判決有
    期徒刑8 月確定，此部分自不在本院審究範圍，附此敘明。
三、論罪及撤銷理由：
    核被告附表編號(一)至(六)所為，均係犯刑法第321 條第1 項第
    3 款之攜帶兇器竊盜罪。被告所犯前開6 罪，犯意個別，應
    予分論併罰。被告前於94年間因犯毒品、竊盜、詐欺案件，
    經臺灣板橋地方法院以94年度訴字第2555號判處有期徒刑1
    年2 月、7 月，及經臺灣板橋地方法院以95年度簡字第1297
    號判處有期徒刑5 月，暨經臺灣士林地方法院以96年度士簡
    字第28號判處有期徒刑5 月確定，嗣上開案件所處之刑，經
    臺灣士林地方法院96年度聲減字第1476號裁定各減刑為有期
    徒刑7 月、3 月又15日、2 月又15日、2 月又15日，應執行
    有期徒刑1 年2 月確定，甫於96年8 月21日縮刑期滿執行完
    畢等情，有臺灣高等法院被告前案紀錄表在卷可按，其於5
    年以內故意再犯附表編號(一)至(六)所示各件有期徒刑以上之罪
    ，皆為累犯，均應依刑法第47條第1 項之規定，分別加重其
    刑。原審以不能證明被告附表編號(一)至(六)部分犯罪，對被告
    上開部分為無罪之諭知，即未有合，檢察官上訴指摘原判決
    就此部分不當，為有理由，應由本院將原判決上開部分撤銷
    改判。爰審酌被告正值壯年，不思循合法途徑獲致財物，竟
    貪圖私慾而罹罪章，且有如事實欄所述前科，素行不佳，對
    於被害人之財物造成頗大之損害；暨被告犯後就附表編號(一)
    至(六)所示部分，矢口否認犯行，毫無悔意等一切情狀，量處
    如主文第2 項所示之刑，並定其應執行刑，以資懲儆。
據上論斷，應依刑事訴訟法第369 條第1 項前段、第364 條、第
299 條第1 項前段，刑法第321 條第1 項第3 款、第47條第1 項
、第51條第5 款，判決如主文。
本案經檢察官郭棋湧到庭執行職務。
中    華    民    國    98    年    12    月    23    日
                  刑事第二十庭審判長法  官  楊貴雄
                                    法  官  林銓正
                                    法  官  許必奇
以上正本證明與原本無異。
不得上訴。
                                    書記官  廖素花
中    華    民    國    98    年    12    月    23    日
附錄本案論罪科刑法條全文：
刑法第321條
犯竊盜罪而有左列情形之一者，處6 月以上、5 年以下有期徒刑
：
一  於夜間侵入住宅或有人居住之建築物、船艦或隱匿其內而犯
    之者。
二  毀越門扇、牆垣或其他安全設備而犯之者。
三  攜帶兇器而犯之者。
四  結夥三人以上而犯之者。
五  乘火災、水災或其他災害之際而犯之者。
六  在車站或埠頭而犯之者。
前項之未遂犯罰之。
附表
┌──┬───────┬───────┬───────┬───────┬───────┐
│編號│被害人        │犯罪時間      │犯罪地點      │遭竊財物      │  主   文     │
├──┼───────┼───────┼───────┼───────┼───────┤
│ (一) │車號3D-4507號 │97年7月13日12 │臺北市大同區延│衛星導航PDA1臺│甲○○攜帶兇器│
│    │自小客車車主張│時30分許      │平北路4段200號│              │竊盜，累犯，處│
│    │惟舜          │              │前            │              │有期徒刑玖月。│
├──┼───────┼───────┼───────┼───────┼───────┤
│ (二) │車號6350-QH 自│97年7月29日16 │臺北縣大同區涼│衛星導航PDA1臺│甲○○攜帶兇器│
│    │小客車車主曾于│時30分許      │州街90號對面停│及回數票1本   │竊盜，累犯，處│
│    │玲            │              │車格          │              │有期徒刑玖月。│
├──┼───────┼───────┼───────┼───────┼───────┤
│ (三) │車號8S-589自小│97年7月31日17 │臺北市大同區涼│衛星導航PDA1臺│甲○○攜帶兇器│
│    │客車車主鍾炘成│時許          │州街39號前    │              │竊盜，累犯，處│
│    │              │              │              │              │有期徒刑玖月。│
├──┼───────┼───────┼───────┼───────┼───────┤
│ (四) │車號1211-SN自 │97年8 月1 日10│臺北市大同區承│衛星導航PDA1臺│甲○○攜帶兇器│
│    │小客車車主葉雅│時30分        │德路3段214巷口│              │竊盜，累犯，處│
│    │萍            │              │              │              │有期徒刑玖月。│
├──┼───────┼───────┼───────┼───────┼───────┤
│ (五) │車號3737-DC號 │97年8月6日13時│臺北市大同區玉│衛星導航PDA1臺│甲○○攜帶兇器│
│    │自小客車車主張│15分許        │泉公園停車場內│              │竊盜，累犯，處│
│    │逸賢          │              │              │              │有期徒刑玖月。│
├──┼───────┼───────┼───────┼───────┼───────┤
│ (六) │車號5860-PC號 │97年10月2日15 │臺北市大同區西│衛星導航PDA1臺│甲○○攜帶兇器│
│    │自小客車車主劉│時45分許      │寧北路1巷口   │              │竊盜，累犯，處│
│    │岢貞          │              │              │              │有期徒刑玖月。│
├──┼───────┼───────┼───────┼───────┼───────┤
│ (七) │車號4265-PD 號│97年12月23日20│臺北市大同區敦│衛星導航PDA1臺│原審已判決有期│
│    │自小客車車主何│時15分許      │煌路第21號路邊│              │徒刑捌月確定，│
│    │秉倫          │              │停車格        │              │此部分不在本院│
│    │              │              │              │              │審究範圍。    │
└──┴───────┴───────┴───────┴───────┴───────┘


司法院資訊處製作；財團法人民間司法改革基金會備份。
